臺灣士林地方法院刑事判決　　　　　　　 96年度易字第192號
公　訴　人　臺灣士林地方法院檢察署檢察官
被　　　告　甲○○
上列被告因竊盜案件，經檢察官提起公訴（95年度偵字第15634
號），被告於準備程序就被訴事實為有罪之陳述，經本院合議庭
裁定本件改由受命法官獨任進行簡式審判程序，並判決如下：
    主  文
甲○○攜帶兇器竊盜，累犯，處有期徒刑柒月，老虎鉗壹把沒收
；又攜帶兇器竊盜，累犯，處有期徒刑柒月，老虎鉗壹把沒收。
應執行有期徒刑壹年，老虎鉗壹把沒收。
    事  實
一、甲○○前因竊盜案件，經臺灣板橋地方法院以93年度簡字第
    503 號判決處有期徒刑3 月確定，於民國93年11月30日執行
    完畢（構成累犯）。又因公共危險案件，經臺灣臺北地方法
    院以93年度北交簡字第119 號判決處罰金銀元30,000元，如
    易服勞役，以銀元300 元折算1 日確定，於93年12月1 日罰
    金易服勞役入監執行，於94年3 月10日縮刑期滿執行完畢，
    翌日出監。再因竊盜案件，經臺灣板橋地方法院以95年度簡
    字第2342號判決處罰金銀元5,000 元，如易服勞役，以銀元
    300 元折算1 日確定，於95年9 月20日罰金易服勞役入監執
    行，於95年10月5 日縮刑期滿執行完畢，翌日出監。詎猶不
    知悛悔，因缺錢花用，竟基於意圖為自己不法所有之犯意，
    於95年12月26日中午12時20分許，攜帶其所有，客觀上足對
    人之生命、身體、安全構成威脅，具有危險性而堪充當兇器
    使用之老虎鉗1 把在身，在臺北市○○區○○街68巷口公園
    旁，持上開之老虎鉗剪斷乙○○所有之腳踏車防盜鎖鍊（毀
    損部分未經告訴），竊盜乙○○所有之型號RALEICH250型腳
    踏車1 台得手（價值約新台幣【下同】2,500 元）；並於上
    址對面，見他人所有嶄新之型號GIANT321型腳踏車1 台疏未
    上鎖（價值約2,500 元），有機可乘，即仍攜帶上開老虎鉗
    1 把在身，徒手牽車竊盜得手。正欲離去之際，適為路人發
    覺有異，報警處理，始查悉上情。
二、案經臺北市政府警察局內湖分局報告臺灣士林地方法院檢察
    署檢察官偵查起訴，被告於準備程序期日就被訴事實為有罪
    之陳述，經合議庭裁定改由受命法官進行簡式審判程序。
    理  由
一、上揭犯罪事實，迭據被告甲○○於警詢、偵訊暨本院準備程
    序及審理時坦承不諱，核與證人即告訴人乙○○於警詢時所
    證之失竊情節相符，且有被告所有攜帶在身並持以行竊之老
    虎鉗1 把、贓物認領保管單1 紙、贓物代保管證明單1 紙（
    臺灣士林地方法院檢察署95年度偵字第15634 號卷【下稱：
    第15634 號卷】第26頁至第27頁）、贓證物照片6 幀及現場
    照片2 幀在卷可佐（第15634 號卷第21頁至第24頁），堪認
    被告自白與事實相符，可以採信。再被告竊盜得手之型號
    GIANT321之腳踏車1 台，雖尚未經所有人到案認領，為臺北
    市政府警察局內湖分局以贓物代保管證明單代為保管，惟觀
    之卷附照片，該台腳踏車車況嶄新，其上龍頭且仍附鎖（參
    見第15 634號卷第22頁上方照片），足見該台腳踏車之所有
    人僅一時疏未上鎖始遭被告乘機竊取得手，當非他人棄置之
    物，而堪認係乙○○以外之人所有之物。綜上，本案事證明
    確，被告犯行洵堪認定，應依法論科。
二、按刑法第321 條第1 項第3 款之攜帶兇器竊盜罪，係以行為
    人攜帶兇器竊盜為其加重條件，此所謂「兇器」，其種類並
    無限制，凡客觀上足對人之生命、身體、安全構成威脅，具
    有危險性之兇器均屬之，且祇須行竊時攜帶此種具有危險性
    之兇器為已足，並不以攜帶之初有行兇之意圖為必要（最高
    法院79年臺上字第5253號判例意旨參照）。查被告甲○○於
    上開2 次竊盜犯行之時，均攜帶在身之老虎鉗1 把，為金屬
    材質，質地堅硬，堪供被告持以破壞告訴人乙○○所有之腳
    踏車鎖鍊，顯足以殺傷人之生命、身體，若持以行兇，依一
    般社會觀念，將致人之生命、身體、安全構成威脅，揆之前
    引判例意旨，核屬兇器。是核被告所為，均係犯刑法第321
    條第1 項第3 款之攜帶兇器竊盜罪。又按接續犯係基於單一
    之犯意，以單一行為之數個舉動，接續進行同一犯罪，在犯
    罪完成以前，其各個舉動均屬犯罪行為之一部，而接續的侵
    害同一法益，為實質上一罪（最高法院91年度台非字第295
    號判決意旨參照）。被告所犯上開2 次竊盜犯行，各竊得分
    屬不同主體所有之腳踏車各1 台，其雖於接續時、地密切進
    行竊盜犯行，惟顯非侵害同一法益，揆之前引最高法院判決
    意旨，即不能論以接續犯。而其上開2 次竊盜犯行，犯意各
    別，行為互殊，即應分論併罰。被告有如事實欄所載科刑執
    行情形，有臺灣高等法院被告前案紀錄表1 份在卷可稽，其
    先後之加重竊盜犯行，均係受有期徒刑執行完畢後5 年內故
    意再犯，且均為有期徒刑以上之罪，皆構成累犯，應分別依
    刑法第47條第1 項規定，予以加重其刑。爰審酌被告前已有
    竊盜前科，素行非佳，不思正途謀生，竟攜帶老虎鉗在身，
    或以老虎鉗為工具，或以徒手，竊盜他人腳踏車得手，所竊
    財物價值非鉅，犯罪後已坦承全部犯行，態度尚稱良好，兼
    衡其生活狀況、品行、智識程度等一切情狀，分別量處如主
    文所示之刑，並依刑法第51條第5 款規定，定其應執行刑。
三、末查，被告犯本案2 次竊盜犯行之際，均攜帶在身之老虎鉗
    1 把，雖未據檢送到院，惟係被告所有供其犯罪所用之物，
    已據被告供明在卷，且亦無證據證明業已滅失，均仍應依刑
    法第38條第1 項第2 款規定宣告沒收。
據上論斷，應依刑事訴訟法第273 條之1 第1 項前段、第299 條
第1 項前段，刑法第321 條第1 項第3 款、第47條第1 項、第38
條第1項第2款、第51條第5 款，判決如主文。
本案經檢察官洪三到庭執行職務。
中　　華　　民　　國　　96　　年　　1 　　月　　31　　日
　　　　　　　　　刑事第六庭法　官　許辰舟
以上正本證明與原本無異。
如不服本判決應於判決送達後10日內向本院提出上訴狀。
                            書記官  洪忠改
中　　華　　民　　國　　96　　年　　1 　　月　　31　　日
附錄本案論罪科刑法條之依據：
中華民國刑法第321條第1 項3 款
（加重竊盜罪）
犯竊盜罪而有左列情形之一者，處 6 月以上、 5 年以下有期徒
刑：
三  攜帶兇器而犯之者。
